臺灣桃園地方法院宣示判決筆錄       100年度審訴字第1046號
公  訴  人  臺灣桃園地方法院檢察署檢察官
被      告  陳建安
指定辯護人  本院公設辯護人彭詩雯
上列被告因違反毒品危害防制條例案件，於中華民國100 年7 月
29日下午5 時許，在本院第十法庭宣示判決，出席職員如下：
          法  官   許曉微
          書記官   洪明媚
          通  譯
法官起立朗讀判決主文、犯罪事實要旨、處罰條文、附記事項，
及告以上訴限制、期間並提出上訴狀之法院，且諭知記載其內容
：
一、主  文：
    陳建安施用第一級毒品，處有期徒刑捌月，扣案沾殘海洛因
    之殘渣袋壹只沒收銷燬之，扣案注射針筒壹支沒收之；又施
    用第二級毒品，處有期徒刑肆月，扣案甲基安非他命壹小包
    含袋（驗餘毛重零點肆貳捌肆公克）沒收銷燬之。應執行有
    期徒刑拾月，扣案沾殘海洛因之殘渣袋壹只及甲基安非他命
    壹小包含袋（驗餘毛重零點肆貳捌肆公克）均沒收銷燬之，
    扣案注射針筒壹支沒收之。
二、犯罪事實要旨：
    陳建安前於民國88年間，因施用毒品案件，經臺灣苗栗地方
    法院裁定送觀察、勒戒後，認無繼續施用毒品之傾向，於88
    年4 月14日執行完畢釋放出所，並經臺灣苗栗地方法院檢察
    署檢察官以88年度偵字第1848號為不起訴處分確定；其(一)又
    於上開觀察、勒戒執行完畢釋放後5 年內之88年間，因施用
    毒品案件，經臺灣新竹地方法院（下稱新竹地院）以88年度
    毒聲字第2554號裁定送觀察、勒戒後，因認有繼續施用毒品
    之傾向，經新竹地院以89年度毒聲字第923 號裁定令入戒治
    處所施以強制戒治，嗣經新竹地院以90年度毒聲字第399 號
    裁定停止戒治，所餘戒治期間付保護管束，於90年3 月22日
    期滿，保護管束未經撤銷，視為強制戒治執行完畢，並經新
    竹地院以89年度竹簡字第187 號判決判處有期徒刑4 月確定
    ；(二)又於90年間，因施用毒品案件，經新竹地院以90年度毒
    聲字第1727號裁定送強制戒治，於91年12月12日期滿執行完
    畢，並經新竹地院以90年度易字第1002號判決判處有期徒刑
    6 月確定；(三)另於89年間，因傷害致死案件，經臺灣高等法
    院以89年度上訴字第3592號判決判處有期徒刑5 年，上訴後
    ，經最高法院以90年度台上字第3638號判決駁回上訴確定；
    (四)又於90年間，因妨害自由案件，經新竹地院以91年度易字
    第118 號判決判處有期徒刑4 月確定。上開(一)、(三)2 罪刑嗣
    經臺灣高等法院以90年度聲字第2613號裁定合併定應執行有
    期徒刑5 年2 月確定；(二)、(四)2 罪刑嗣經新竹地院以92年度
    聲字第294 號裁定合併定應執行有期徒刑9 月確定，經入監
    接續執行後，於95年2 月24日假釋出監併付保護管束，嗣經
    撤銷假釋，尚餘殘刑1 年9 月又25日，再上開(一)、(二)、(四)之
    罪刑嗣經新竹地院以96年度聲減字第2042號裁定各減刑2 分
    之1 ，並就(一)罪減得之刑與不得減刑之(三)罪及(二)、(四)罪減得
    之刑分別更定應執行刑為有期徒刑5 年1 月、4 月又15日確
    定，經減刑後上開殘刑尚餘1 年4 月又10日。(五)復於96年間
    ，因施用毒品案件，經本院以96年度審訴字第423 號判決各
    判處有期徒刑6 月（減為有期徒刑3 月）、7 月（減為有期
    徒刑3 月15日）、6 月、7 月，應執行有期徒刑1 年5 月確
    定；(六)再於96年間，因竊盜案件，經臺灣臺東地方法院以96
    年度易字第316 號判決判處有期徒刑5 月確定；上開(五)、(六)
    之罪刑嗣經臺灣臺東地方法院以97年度聲字第103 號裁定應
    執行有期徒刑1 年9 月又15日，經與前開殘刑1 年4 月又10
    日入監接續執行，並依檢察官指揮書所載原應於99年6 月21
    日期滿執行完畢，惟於98年6 月16日保外就醫出監後，迄未
    再回監執行（於本案不構成累犯）。詎猶不知戒除毒癮，復
    基於施用第一、二級毒品之犯意，於100 年1 月21日上午8
    時許，在桃園縣中壢市○○里○○鄰○○○街13號5 樓之住處
    內，以針筒注射手臂之方式，施用第一級毒品海洛因1 次，
    復以將少許甲基安非他命放置於玻璃球內，以火燒烤玻璃球
    底部，藉以吸食甲基安非他命熔解過程中產生之煙霧方式，
    施用第二級毒品甲基安非他命1 次。嗣於同日下午1 時55分
    許，在桃園縣中壢市○○街16巷口因另案通緝遭警查獲，並
    扣得沾殘有海洛因之殘渣袋1 只、甲基安非他命（起訴書誤
    載為安非他命，應予更正）1 小包（原毛重0.44公克，驗餘
    毛重0.4284公克）及其所有供（非專供）施用毒品海洛因所
    用之注射針筒1 支。經徵得其同意採集尿液送驗後，結果呈
    鴉片類及安非他命類陽性反應，而悉上情。
三、處罰條文：
    毒品危害防制條例第10條第1 項、第2 項、第18條第1 項前
    段，刑法第11條、第38條第1 項第2 款、第51條第5 款。
四、附記事項：
    扣案沾殘海洛因之殘渣袋1 只，為被告所有供其施用毒品海
    洛因後所剩餘，業據其供承在卷，並有法務部調查局100 年
    6 月8 日調科壹字第10000362420 號鑑定書1 份在卷可佐，
    因包裝袋上所沾殘之海洛因量微而無法與包裝袋析離，應一
    體視為第一級毒品海洛因，爰依毒品危害防制條例第18條第
    1 項前段規定宣告沒收銷燬之。
五、協商判決除有刑事訴訟法第455 條之4 第1 項第1 款於本訊
    問程序終結前，被告撤銷協商合意或檢察官撤回協商聲請者
    ；第2 款被告協商之意思非出於自由意志者；第4 款被告所
    犯之罪非第455 條之2 第1 項所定得以協商判決者；第6 款
    被告有其他較重之裁判上一罪之犯罪事實者；第7 款法院認
    應諭知免刑或免訴、不受理者情形之一，及違反同條第2 項
    「法院應於協商合意範圍內為判決；法院為協商判決所科之
    刑，以宣告緩刑或2 年以下有期徒刑、拘役或罰金為限」之
    規定者外，不得上訴。
六、如有前項得上訴之情形者，得自判決送達之日起10日內，向
    本院提出上訴書狀，上訴於第二審法院。
中    華    民    國    100    年    7    月    29    日
                            刑事庭法  官  許曉微
                                  書記官  洪明媚
以上正本證明與原本無異。
                                  書記官  洪明媚
中    華    民    國    100    年    7    月    29    日
附錄本案論罪科刑法條：
毒品危害防制條例第10條規定：
施用第一級毒品者，處6 月以上5 年以下有期徒刑。
施用第二級毒品者，處3 年以下有期徒刑。